# 请教陈版主，关于合同资产计提减值

提问人：shenjiyuan 时间：2020-06-02 20:28:17
陈版主：
您好，我们想请教关于新收入准则合同资产计提减值的问题，我们的客户于 2020 年开始执行新收入准则。根据新收入准则应用指南，合同资产发生减值的，按应减记的金额，借记“资产减值损失”，贷记本科目；转回已计提的资产减值准备时，做相反的会计分录。建造合同完工进度的确定方法有三种：投入衡量法；产出衡量法；实地测量法。详细计算bai方式如下： （ 1 ）根据累计实际发生的合同成本占合同预计总成本的比例确定。该方法是确定合du同完工进度比较常用的方法。计算公式如下：合同完工进度=累计实际发zhi生的合同成本÷合同预计总成本×100％。 （ 2 ）根据已经完成的合同工作量占合同预计总工dao作量的比例确定。该方法适用于合同工作量容易确定的建造版合同，如道路工程、土石方挖掘、砌筑工程等。计算公式如下：合同完工进度=已经完成的合同工作量÷合同预计总工作量×100％。我们的客户采用投入衡量法，建造合同本期未确认收入和成本的合同履约成本为0 。项目组根据相关准则计划： （ 1 ）预计总成本超过预计总收入的部分余额，根据（预计总成本+安全防范费-预计总收入）*（1-完工进度）确认预计负债。 （ 2 ）对于已施工部分，由于不存在尚未确认收入和结转成本的部分，未计提减值。如存在，项目组认为该部分为收入准则对应的合同资产减值准备，应计入资产减值准备。
（ 3 ）对于已确认收入对应的合同资产和应收账款，按照金融工具准则计提信用减值，计入信用减值损失，不能使用收入准则规定的计入资产减值损失。 同时项目组认为，对于亏损合同计提的预计负债和已施工未确认损益部分计提的资产减值，不能替代根据新金融工具准则对预计信用损失计提的减值（信用减值计提信用减值损失）。
在考虑资产减值准备后，仍需要考虑计提信用减值，资产减值准备的计提不能替代信用减值计提。 请教陈版主，项目组对合同资产减值考虑是否充分、恰当。

回答人：chenyiwei
1 、针对亏损合同计提的预计负债应执行或有事项准则规定，不属于预期信用损失范围。你的理解基本合理。
2 、对于已施工部分，因为期末所有合同履约成本均已结转营业成本，无存货留存，故不涉及减值问题。如果期末有存货（合同履约成本）留存的，参照新收入准则对合同履约成本、合同取得成本相关资产计提减值的规定处理。
这也不是金融工具准则的规范范围。
3 、对于已确认收入对应的合同资产和应收账款，按照金融工具准则计提信用减值，其中合同资产减值列入资产减值损失，应收账款减值列入信用减值损失。需要注意：由于合同资产是附条件的收款权利，因此其除了面临信用风险以外，还面临其他风险（如收款条件涉及其他履约义务的履行情况的，则与其他履约义务的履行风险相关），因此需合理评估不同风险类别的不同影响，合理划分风险组合。
另外，你的意见“”对于亏损合同计提的预计负债和已施工未确认损益部分计提的资产减值，不能替代根据新金融工具准则对预计信用损失计提的减值（信用减值计提信用减值损失）。在考虑资产减值准备后，仍需要考虑计提信用减值，资产减值准备的计提不能替代信用减值计提“是合理的。